【裁判字號】    96,訴,3502
【裁判日期】    970731
【裁判案由】    毒品危害防制條例
【裁判全文】
臺灣板橋地方法院刑事判決              96年度訴字第3502號
公  訴  人  臺灣板橋地方法院檢察署檢察官
被      告  甲○○
                    （另案於臺灣桃園監獄執行中）
指定辯護人  本院公設辯護人戊○○
上列被告因違反毒品危害防制條例案件，經檢察官提起公訴（96
年度偵字第15600、16599 號），本院判決如下：
    主  文
甲○○明知為禁藥而轉讓，累犯，處有期徒刑柒月；扣案如附表
編號五至編號八所示之物均沒收。又明知為禁藥而轉讓，累犯，
處有期徒刑柒月；扣案如附表編號五至編號八所示之物均沒收。
又明知為禁藥而轉讓，累犯，處有期徒刑柒月；扣案如附表編號
二及編號五至編號八所示之物均沒收。又販賣第一級毒品，累犯
，處無期徒刑，褫奪公權終身，販賣毒品所得新臺幣壹仟元沒收
，如全部或一部不能沒收，以其財產抵償之；扣案如附表編號五
至編號九所示之物均沒收，如全部或一部不能沒收，追徵其價額
。又販賣第二級毒品，累犯，處有期徒刑捌年，販賣毒品所得新
臺幣參仟元沒收，如全部或一部不能沒收，以其財產抵償之；扣
案如附表編號五至編號九所示之物均沒收，如全部或一部不能沒
收，追徵其價額。又販賣第二級毒品，累犯，處有期徒刑捌年，
販賣毒品所得新臺幣伍佰元沒收，如全部或一部不能沒收，以其
財產抵償之；扣案如附表編號五至編號九所示之物均沒收，如全
部或一部不能沒收，追徵其價額。又販賣第二級毒品，累犯，處
有期徒刑捌年，販賣毒品所得新臺幣伍佰元沒收，如全部或一部
不能沒收，以其財產抵償之；扣案如附表編號五至編號九所示之
物均沒收，如全部或一部不能沒收，追徵其價額。又販賣第二級
毒品，累犯，處有期徒刑捌年，販賣毒品所得新臺幣壹仟元沒收
，如全部或一部不能沒收，以其財產抵償之；扣案如附表編號五
至編號九所示之物均沒收，如全部或一部不能沒收，追徵其價額
。應執行無期徒刑，褫奪公權終身，扣案如附表編號二所示之物
均沒收；如附表編號五至九所示之物均沒收，如全部或一部不能
沒收，追徵其價額；另販賣毒品所得共計新臺幣陸仟元均沒收，
如全部或一部不能沒收，以其財產抵償之。
    事  實
一、甲○○前於民國91年間，因違反毒品危害防制條例案件，經
    本院以91年度訴字第953 號判決判處有期徒刑8 月確定。又
    於91年間，因違反毒品危害防制條例案件，經本院以91年度
    易字第3375號判決判處有期徒刑6 月確定，上開兩案經定應
    執行有期徒刑1 年確定，於93年1 月10日縮刑期滿執行完畢
    （再犯本罪均構成累犯）。詎仍不知悔改，明知海洛因、甲
    基安非他命係毒品危害防制條例所列之第一級、第二級毒品
    ，甲基安非他命且為藥事法所列之禁藥，不得非法販賣、轉
    讓，竟仍基於販賣第一級毒品海洛因及第二級毒品甲基安非
    他命暨轉讓禁藥即第二級毒品甲基安非他命之犯意，以其使
    用之0000000000號電話為販賣第一級、第二級毒品聯絡工具
    ，分別為下列犯行：
    (一)於96年6 月中旬某日、96年6 月20幾日、96年7 月2 日下
      午3 、4 時許，先後在臺北縣三重市○○街27巷8 號2 樓
      住處，轉讓足供施用1 次（重量不詳）之禁藥即第二級毒
      品甲基安非他命予丙○○施用共3 次。
    (二)於96年6 月21、22日某時許，在臺北縣三重市○○路某處
      ，以新臺幣（下同）1 千元之代價，販賣第一級毒品海洛
      因1 包（重量不詳）予乙○○1 次。
    (三)於96年6 月底某日，在臺北縣三重市○○街97號4 樓之2
      己○○住處，以3 千元之代價，販賣第二級毒品甲基安非
      他命1 包（重量不詳）予己○○1 次；嗣己○○再自行分
      裝為3包。
    (四)自96年2 月間某日起至同年7 月10日前某日，在臺北縣三
      重市○○街與龍門路口附近，以每小包5 百元之代價，販
      賣第二級毒品甲基安非他命（重量不詳）予丁○○2 次；
      及於96年7 月10日晚間10時許，在上開地點，以每小包1
      千元之代價，販賣第二級毒品甲基安非他命（重量不詳）
      予丁○○1 次。
    嗣為警分別於96年7 月2 日下午6 時許、同年月16日日晚間
    7 時許，在臺北縣三重市○○街27巷8 號前、同市○○街與
    龍門路口查獲，並分別扣得如附表所示之物品。
二、案經臺北市政府警察局中山分局報請臺灣板橋地方法院檢察
    署檢察官偵查起訴。
    理  由
壹、就被告所犯轉讓禁藥罪部分：
一、按被告以外之人於偵查中向檢察官所為陳述，除顯有不可信
    之情況者外，得為證據，刑事訴訟法法第159 條之1 第2 項
    定有明文。偵查中對被告以外之人（包括證人、鑑定人、告
    訴人、被害人及共同被告等）所為之偵查筆錄，或被告以外
    之人向檢察官所提之書面陳述，性質上均屬傳聞證據。惟現
    階段刑事訴訟法規定檢察官代表國家偵查犯罪、實施公訴，
    依法其有訊問被告、證人及鑑定人之權，證人、鑑定人且須
    具結，而實務運作時，檢察官偵查中向被告以外之人所取得
    之陳述，原則上均能遵守法律規定，不致違法取供，其可信
    度極高，職是，被告以外之人前於偵查中已具結而為證述，
    除反對該項供述得具有證據能力之一方，已釋明「顯有不可
    信之情況」之理由外，不宜以該證人未能於審判中接受他造
    之反對詰問為由，即遽指該證人於偵查中之陳述不具證據能
    力。次按檢察事務官依法有調查犯罪及蒐集證據與詢問告訴
    人、被告、證人或鑑定人之權限；司法警察（官）依法亦具
    有調查犯罪嫌疑人犯罪情形及蒐集證據等職權，若其等所作
    之筆錄毫無例外的全無證據能力，當非所宜。再者，如上開
    陳述，係在可信之特別情況下所為，且為證明犯罪事實所必
    要，而於審判程序中發生事實上無法直接審理之原因時，若
    仍不承認該陳述之證據適格，即有未洽，為補救實務上採納
    傳聞法則可能發生之蒐證困難問題，自以使上開陳述取得證
    據能力，始符實體真實發見之訴訟目的，此即同法第159 條
    之3 規定之意旨所在。經查，本件證人丙○○先前於偵查中
    係經合法具結後陳述，核其陳述狀況並無任何顯不可信之情
    形；又其於本院審理中經合法傳拘均未到庭，而其前於警詢
    中之陳述則與被告於本院中所為之自白相符（詳後述），且
    為證明被告犯罪存否所必要，揆諸前揭說明，證人丙○○於
    警詢、偵查中之陳述自均有證據能力無疑。
二、訊據被告甲○○就其於上揭時、地有轉讓屬禁藥性質之第二
    級毒品甲基安非他命予丙○○3 次等情，均坦承不諱，核與
    證人丙○○於警詢、偵查中證稱：被告有請我施用甲基安非
    他命共3 次，第一次是在96年6 月中，第2 次是在6 月20幾
    日，96年7 月2 日被查獲這次是第3 次，被告並沒有向我收
    錢，扣案的甲基安非他命（即如附表編號二所示者）就是被
    告請我施用的毒品等語相符（見96年度偵字第15600 號卷第
    17-21 、65-66 頁）。此外，並有被告與證人丙○○當場施
    用如附表編號二所示之甲基安非他命扣案可資佐證；又前開
    扣案之透明結晶體經送交通部民用航空局航空醫務中心鑑定
    結果，均確含甲基安非他命之成份一節，亦有該中心96年7
    月12日航藥鑑字第0960852 號毒品鑑定書在卷可按（見同上
    偵卷第96頁）；再者，證人丙○○於96年7 月2 日經警採尿
    送驗結果，亦確呈施用甲基安非他命之陽性反應等情，復有
    台灣尖端先進生技醫藥股份有限公司濫用藥物檢驗報告（尿
    液檢體編號：016694）、臺北市政府警局偵辦毒品案件尿液
    檢體委驗單、鑑定人結文各1 份附卷可稽（見同上偵卷第89
    -91 頁）。綜上調查，自堪認被告前開自白應與事實相符，
    本件被告轉讓禁藥甲基安非他命3 次予丙○○等情，事證明
    確，其犯行堪予認定。
貳、就被告所犯販賣第一級、第二級毒品罪部分：
一、訊據被告甲○○矢口否認有公訴人所指販賣第一級、第二級
    毒品之犯行，並辯稱：我根本沒有拿過毒品給乙○○，也從
    來沒有拿過毒品給己○○；我是有拿過安非他命給丁○○施
    用，但都沒有收錢，丁○○跟我要過2 次，我有給他等語。
二、按被告以外之人於偵查中向檢察官所為陳述，除顯有不可信
    之情況者外，得為證據，同法第159 條之1 第2 項定有明文
    ；次按被告以外之人於檢察事務官、司法警察官或司法警察
    調查中所為之陳述，與審判中不符時，其先前之陳述具有較
    可信之特別情況，且為證明犯罪事實存否所必要者，得為證
    據，同法第159 條之2 亦有明文。經查：
    (一)本件證人丁○○、己○○等人於偵查中在檢察官訊問時所
      為之陳述，均經合法具結，具依其陳述情形查無任何顯不
      可信之情狀，自均有證據能力無疑。
    (二)另證人丁○○、己○○等人於警詢中之陳述，與渠2 人在
      審判中所為之陳述不同，惟渠2 人於本院審理中所為之陳
      述，可能對被告有所顧忌或同情，因而在被告面前較不願
      陳述不利被告之事實，核其情狀顯有故意迴護被告之情形
      （詳後述），而渠2 人於警詢時所為之陳述，較未受被告
      之干擾，亦未有不法取供之情形，故渠2 人先前於警詢之
      陳述堪認有較可信之特別情狀，且為證明被告本件犯行所
      必要，均應認有證據能力，合先敘明。
三、查於96年間，被告使用之行動電話門號為0000000000號，證
    人乙○○使用之行動電話門號為0000000000號；證人己○○
    使用之行動電話門號為0000000000號；證人丁○○使用之行
    動電話門號為0000000000號等情，業據被告甲○○及證人乙○○、己○○、丁○○等人於本院審理中分別陳述明確，並
    有被告所有之0000000000號行動電話門號SIM 卡1 枚（即如
    附表編號九所示）扣案可資佐證；此外，扣案如附表編號五
    至編號八所示之物品，均為被告所有用以分裝海洛因、甲基
    安非他所用一節，亦為被告所不爭執，自首堪認屬實在。
四、就被告於上揭時、地販賣第一級毒品海洛因予乙○○1 次之
    犯行，業據證人乙○○於本院審理中證稱：96年4 月至6 月
    間我有施用第一級毒品海洛因，之前有遇到一個朋友，我問
    他身上有沒有海洛因，他說沒有，並給我一個電話號碼，即
    我先前手機中紀錄的「0000000000」，叫我打電話去問，並
    說對方是一個綽號叫「阿琨」或「阿敦」的人，我就用我使
    用的0000000000號電話打上開電話給對方「阿琨」，96年6
    月20幾日，我和「阿琨」就相約在臺北縣三重市○○路耶裡
    ，「阿琨」就騎機車戴安全帽到約定地點，招手叫我過去，
    我拿1 千元給「阿琨」，「阿琨」就拿1 包海洛因給我，然
    後兩人就各自離開。我不能確定賣海洛因給我的「阿琨」是
    否就是在庭的被告甲○○，因為交易當時「阿琨」一直戴著
    全罩式的安全帽，沒有拿下來等語明確（見本院卷第183-18
    6 頁）。又本件證人乙○○雖因出售第一級毒品海洛因予其
    之「阿琨」之人於交易過程中一直戴著全罩式安全帽，而無
    法清楚辨識該「阿琨」之容貌是否即為本件被告甲○○；惟
    本件證人既已明確證稱其係以自己使用之0000000000 號 電
    話撥打0000000000給「阿琨」聯絡購買海洛因，而00000000
    00號之行動電話復為被告所使用，業見前述；且上開兩個門
    號於96年6 月21日、22日均確有多次相互通聯之紀錄一節，
    亦有台灣大哥大股份有限公司2007年12月12日法大字第0961
    21784 號函暨所附「0000000000」門號雙向通聯資料查詢1
    份在卷可考（見本院卷第51-51 之21頁）。綜上調查證據結
    果詳予勾稽，自堪認本件證人乙○○證稱販賣第一級毒品予
    伊之「阿琨」，應確係本件被告甲○○無疑。被告再辯稱其
    不認識乙○○，從來沒有拿過毒品給乙○○云云，顯係事後
    卸責之詞，不足採信。本件事證明確，被告販賣第一級毒品
    海洛因予乙○○1 次之事實，堪予認定。
五、就被告於前揭時、地販賣第二級毒品甲基安非他命予己○○
    1次部分，經查：
    (一)證人己○○於96年7 月4 日警詢中已證稱：我於96年7 月
      3 日下午7 時許在臺北縣三重市○○路○ 段78號前為警盤
      檢查獲安非他命1 包，又經我帶同警方至我位於臺北縣三
      重市○○街97號4 樓之2 房間，又查獲安非他命2 包；這
      3 包安非他命都是我的，是我向一名綽號「阿琨」之人所
      買的，「阿琨」約30歲、高約175 公分的男子，經我指認
      「阿琨」就是警方提供被告甲○○照片上之人無誤；我是
      在96年6 月底左右，「阿琨」親自到我位於臺北縣三重市
      ○○街97號4 樓之2 住處，拿上開毒品給我，我是以3 千
      元的價格向「阿琨」購買的等語明確（見96年度偵字第16
      599 號卷第26-29 頁）；及其於偵查中復證稱：我是向一
      位綽號「阿琨」的男子購買安非他命，是朋友介紹的；他
      是拿到我三重住處樓下來交給我，我給他3 千元，他給我
      1 包安非他命，我自己分裝成3 包（見同上偵卷第106-10
      7 、113-114 頁）。此外，並有證人己○○親自簽名、捺
      印之指認照片1 份在卷可查（見同上偵卷第61頁）。又本
      件證人己○○所使用0000000000號電話與被告所使用之00
      00000000號電話於96年6 月間亦有多次通聯紀錄一節，亦
      有前開台灣大哥大股份有限公司2007年12月12日法大字第
      096121784 號函暨所附「0000000000」門號雙向通聯資料
      查詢1 份在卷可考（見本院卷第51-51 之21頁），自堪認
      屬實在。
    (二)至本件證人己○○於本院審理中翻異前詞，改稱：96年7
      月3 日為警查獲的安非他命3 包是跟我一個朋友「阿崑」
      拿的，我不知他的全名，但不是在庭的被告甲○○，我和
      該「阿崑」是用電話聯絡，電話我忘記了，我如何跟「阿
      崑」拿安非他命的我也忘記了，本件是警察叫我在被告的
      指認照片上簽名，我有跟警察說照片上那個人我不認識，
      我也不認識吳雅慧，照片上那個人不是我說的「阿崑」，
      但是警察還是一直要求我簽名，我覺得反正也無所謂，所
      以才簽名云云（見本院卷第147-151 頁）。惟查，依被告
      於96年7 月16日警詢中供稱：「己○○是我女友吳雅慧的
      同事，據我所知她很會說謊，她的供詞根本是在推諉卸責
      ；我認識己○○，我們之間沒有仇隙。」等語以觀（見同
      上偵卷第14頁），被告及其女友吳雅慧與證人己○○應屬
      舊識，而證人己○○於本院審理中竟證稱不認識被告及吳
      雅慧，其意圖為被告撇清之意甚為明顯，所言顯非實在。
      又依前揭台灣大哥大股份有限公司函覆之雙向通聯紀錄以
      觀，證人己○○所使用0000000000號電話與被告所使用之
      0000000000號電話於96年6 月間相互通聯暨發簡訊之紀錄
      高達55筆，顯然互動甚為頻繁，由此益徵證人己○○於本
      院審理中證稱不認識被告，其指認照片中之人並非賣毒品
      給伊之「阿崑」云云，顯係事後意圖迴護被告之不實證詞
      ，要非可採。
    (三)綜上調查，證人己○○於本院所為證言非但前後矛盾，且
      與客觀事證明顯不符，尚難採信。本院認自應以證人己○○於警詢、偵查中之指證較為可採，本件事證明確，被告
      販賣第二級毒品甲基安非他命予己○○1 次之犯行應堪予
      認定。
六、就被告於前揭時、地販賣第二級毒品甲基安非他命予丁○○
    3 次部分，經查：
    (一)證人丁○○於96年7 月16日警詢中證稱：我於96年7 月16
      日18時40分許在臺北縣三重市○○路○ 段與龍門路口為警
      查獲施用安非他命犯行，我所吸食的安非他命是向綽號「
      阿琨」的男子購買的，我不知道「阿琨」的真實姓名年籍
      資料，但與我同時被警方查獲的男子就是「阿琨」，經警
      方查證該男子為被告甲○○無誤，我和被告是朋友關係，
      我向被告買過3 次安非他命，最近一次是在96年7 月10日
      22時許在臺北縣三重市○○路與龍門路口購買，1 小包的
      代價是1 千元等語（見96年度偵字第16599 號卷第17-19
      頁）；嗣於96年7 月17日於偵查中復證稱：我自96年2 月
      間起至同年7 月止，陸續向被告買過3 次毒品安非他命，
      我通常購買5 百元至1 千元的毒品，我是打電話向被告購
      買毒品，通常相約於三重市○○街與龍門路口附近取貨等
      語（見同上偵卷第93頁），均甚為明確，應堪採信。
    (二)至證人丁○○於本院審理中翻異前詞，另改稱：我作證時
      不需要隔離被告，我在96年7 月份時有施用毒品安非他命
      ，我的安非他命是在網咖跟一個綽號叫「叩頭」的人拿的
      ，「叩頭」我不知道他的全名，是我在網咖認識的，叩頭
      的電話我不知道。我沒有跟被告拿過安非他命，至於我在
      警詢中說我是向被告買安非他命，那是警察叫我這麼說的
      ，警察叫我自己想辦法編造一個事由出來，而且我和被告
      是同一天先後被查獲，我才編造說毒品是向被告買的。我
      和被告是認識，但是沒有什麼交集。我在地檢署做筆錄時
      ，還是說我跟被告買毒品沒錯，檢察官也沒有恐嚇我，但
      訊問當時我迷迷糊糊的，在退藥；我被查獲前那一、兩天
      我都在家裡睡覺，在家裡幫忙，起來就整個人迷迷糊糊的
      。被查獲當天，我是接到電話，是「叩頭」說要去找阿琨
      ，我說好，一起去，我們就到相約的龍門路口那邊，我是
      開車去的，等「叩頭」上了我的車之後，警察就到了，我
      被上手銬之後，警察就放「叩頭」離開，我才知道我被釣
      魚了。我沒有向被告買過安非他命，我也沒有從被告那裡
      拿過不用錢的安非他命云云（見本院卷第186-190 頁）。
      惟查：
      1.本件被告甲○○自警詢開始至本院審理中訊問時，均一
        致證稱其有免費提供第二級毒品安非他命予證人丁○○
        施用，總共有2 次等語，此一事實於本院準備程序中復
        經被告、辯護人同意列為本件不爭執之事項編號四，衡
        諸常情，被告應不可能任意編造此種不利於己之事實。
        從而，證人丁○○於本院審理中竟證稱其沒有從被告那
        裡拿過不用錢的安非他命云云（見本院卷第190 頁），
        自顯屬不實，其迴護被告之情至為顯然。
      2.再者，本件證人丁○○固證稱其於警詢中所言是警方叫
        伊自己編一個情節，於偵查中會說向被告買安非他命，
        是因為當時退藥、在家睡覺起來迷迷糊糊云云。惟查，
        證人丁○○於本院審理中另證稱：97年7 月16日被查獲
        當天和前一天我都沒有施用安非他命，查獲當天是「叩
        頭」打電話給我說要找阿琨，相約在龍門路口那邊，我
        就開車過去，從我住的地方開車到約定地點約需10分鐘
        云云（見本院卷第187 、190 、192 頁），是依證人丁○○前揭證述以觀，其既於96年7 月16日查獲當日及前
        一日並未施用毒品，則其於96年7 月17日接受檢察官偵
        訊時，又豈有退藥頭腦迷迷糊糊之可能？又若證人丁○○果如其所言，在家睡覺兩、三天，頭腦迷迷糊糊，以
        致於甚至不能於96年7 月17日檢察官訊問時為正確之陳
        述，則其又何能於意識迷迷糊糊之情形下，與所稱「叩
        頭」之人相約外出，並自行駕車赴約行駛於道路約10分
        鐘之久？由此可見，證人丁○○於本院審理中證稱：伊
        於檢察官偵訊時，頭腦迷迷糊糊，才會跟檢察官說是向
        被告購買毒品的云云，顯係事後迴護被告之詞，委無可
        採。
    (三)再者，依證人丁○○於本院審理中不惜於具結後仍陳述前
      後嚴重矛盾之證言，極力曲詞迴護被告之情狀以觀，足見
      證人丁○○被告間頗有情誼，若非本件被告確有販賣第二
      級毒品安非他命予證人丁○○之事實，自殊難想像證人丁○○會在警詢、偵查中故意說謊構陷被告於販賣毒品重罪
      之可能。綜上調查，本件被告甲○○販賣第二級毒品甲基
      安非他命予丁○○3 次之犯行，均事證明確，堪予認定。
參、查海洛因、甲基安非他命為毒品危害防制條例第2 條第2項
    第1 款、第2 款所列之第一級、第二級毒品，不得非法持有
    、轉讓、販賣；又甲基安非他命復為藥事法所列管之禁藥，
    因藥事法第83條第1 項法定刑為7 年以下有期徒刑，得併科
    新台幣500 萬元以下罰金，較毒品危害防制條例第8 條第2
    項、第3 項、第4 項及其未遂犯之法定刑為重。藥事法第83
    條第1 項係於93年4 月21日修正公布，同年月23 日 施行，
    為毒品危害防制條例之後法。毒品之範圍尚包括影響精神物
    質與其製品。而藥事之管理，亦非僅止於藥品之管理。又毒
    品未必係經公告之禁藥，禁藥亦未必為毒品。毒品危害防制
    條例與藥事法二者，並無必然之特別法與普通法關係。故除
    有轉讓之第二級毒品達毒品危害防制條例第8 條第6 項之一
    定數量，經依法加重後之法定刑較藥事法第83條第1 項之法
    定刑為重之情形外，因藥事法第83條第1 項為後法，且為重
    法，應優先適用藥事法處罰（臺灣高等法院暨所屬法院94年
    法律座談會刑事類提案第8 號參照）。是核被告甲○○所為
    ，係犯藥事法第83條第1 項之轉讓禁藥罪（3 次），及犯毒
    品危害防制條例第4 條第1 項、第2 項之販賣第一級毒品罪
    （1 次）及販賣第二級毒品罪（4 次）。被告所為前揭犯行
    犯意有別，行為互殊，應分論併罰。又查被告有如事實欄所
    示之犯罪科刑執行前科，有臺灣高等法院被告前案紀錄表1
    份附卷可按，其於受有期徒刑執行完畢後，5 年內再故意犯
    本件有期徒刑以上之罪，均為累犯（本件因販賣第一級毒品
    罪已量處無期徒刑，均不再加重其刑）。爰審酌被告前有多
    次毒品前科，理應深知毒品對人體之危害，亦應知販賣、轉
    讓毒品為法所嚴禁之行為，竟仍不知悔改，於自己沾染毒癮
    後，任意轉讓甲基安非他命予他人吸食，復意圖營利而販賣
    第一級毒品海洛因及第二級毒品甲基安非他命，其犯罪之動
    機、目的、手段均殊屬可議，雖販毒所得金額不多，惟所為
    造成社會毒品泛濫，嚴重危害國民健康及社會治安，犯罪所
    生危害至鉅，又其犯後猶矢口否認販賣毒品之犯行，顯然並
    無悔意，態度不佳等一切情狀，分別量處如主文所示之刑，
    並就其所犯販賣第一級毒品罪量處無期徒刑部分，併諭知褫
    奪公權終身；併依刑法第51條第4 款之規定定其應執行刑。
    扣案如附表編號二所示之甲基安非他命，為被告犯96年7 月
    2 日轉讓禁藥罪所查扣之禁藥，核其性質為違禁物，應依刑
    法第38條第1 項第1 款之規定宣告沒收。另如附表編號五至
    八所示之物品，被告坦承係其所有，且核該等物品之性質係
    用於海洛因、甲基安非他命等粉未之秤重、分裝，為被告所
    有犯轉讓禁藥、販賣第一、二級毒品之罪所用或預備之物，
    爰分別依刑法第38條第1 項第2 款之規定宣告沒收（轉讓禁
    藥部分），及依毒品危害防制條例第19條第1 項之規定宣告
    沒收，如全部或一部不能沒收時，追徵其價額（販賣第一、
    二級毒品部分）；另扣案如附表編號九所示之行動電話門號
    SIM 卡1 枚，係被告所有供犯販賣第一級、第二級毒品所用
    之物，應依毒品危害防制條例第19條第1 項之規定宣告沒收
    ，如全部或一部不能沒收時，追徵其價額。另被告販賣第一
    級毒品所得1 千元（販賣予乙○○部分）、販賣第二級毒品
    所得3 千元（販賣予己○○部分）、5 百元、5 百元、1 千
    元（以上3 次係販賣予丁○○部分），均應依同條例第19條
    第1 項之規定宣告沒收，如全部或一部不能沒收，以其財產
    抵償之。至如附表所示編號一、三、四所示之毒品，被告辯
    稱均係供自己施用，堅決否認係供販賣或轉讓之用，經查該
    等毒品數量不多，被告辯稱係供自己施用，尚非顯違常情，
    且本院復查無其他積極證據足以證明該等毒品確與被告所犯
    本件販賣第一、二級毒品及轉讓禁藥罪間有何關聯性，又該
    等毒品復為被告另案涉犯施用毒品罪之重要證物，爰均不宣
    告沒收或沒收銷燬，併此說明。
肆、末查，證人己○○、丁○○於本院具結後作證時所為之證言
    顯有不實，不無涉犯偽證罪嫌之可能，爰依法告發由檢察官
    另行偵處。
據上論斷，應依刑事訴訟法第299 條第1 項前段，毒品危害防制
條例第4 條第1 項、第2 項、第19條第1 項，藥事法第83條第1
項，刑法第11條前段、第47條第1 項、第51條第4 款、第37條第
1 項、第2項、第38條第1項第1款、第2款，判決如主文。
本案經檢察官陳旻源到庭執行職務。
中    華    民    國    97    年    7     月    31    日
              刑事第十三庭審判長法  官  李麗珠
                                法  官  俞秀美
                                法  官  許映鈞
以上正本證明與原本無異
如不服本判決應於送達後10日內向本院提出上訴狀
                                書記官  范煥堂
中    華    民    國    97    年    7     月    31    日
附錄本案論罪科刑法條全文：
毒品危害防制條例第4條第1項、第2項
製造、運輸、販賣第一級毒品者，處死刑或無期徒刑；處無期徒
刑者，得併科新臺幣1 千萬元以下罰金。
製造、運輸、販賣第二級毒品者，處無期徒刑或7 年以上有期徒
刑，得併科新臺幣7 百萬元以下罰金。
藥事法第83條第1項
明知為偽藥或禁藥，而販賣、供應、調劑、運送、寄藏、牙保、
轉讓或意圖販賣而陳列者，處7 年以下有期徒刑，得併科新臺幣
5 百萬元以下罰金。
附表：
一、第一級毒品海洛因6 包（共淨重2.66公克）。
二、第二級毒品甲基安非他命2 包（驗餘淨重合計0.3664公克）
    。
三、第一級毒品海洛因9 包（共淨重4.92公克）。
四、第二級毒品甲基安非他命6 包（驗餘淨重合計6.63公克）。
五、磅秤1 台。
六、分裝器3 支。
七、分裝袋1,315只。
八、分裝袋51只。
九、門號為0000000000號之SIM 卡1 枚。


司法院資訊處製作；財團法人民間司法改革基金會備份。
